---
title: "Reporte Viviendas"
author: "Pablo Busch Hopfenblatt"
date: "`r format(Sys.time(), '%d-%m-%Y')`"
output: 
  powerpoint_presentation:
    slide_level: 2 # use this to override default (# es seccion, ## nueva slide)
    reference_doc: FormatoReporte.pptx
params:
  barrio: ! NA
  viv: !r c("sitio", "parcela", "terreno-en-construccion")
---

```{r opciones de cada chunk de código, echo=FALSE}
knitr::opts_chunk$set(echo = FALSE, message=FALSE, warning=FALSE, dpi=300,
                      ft.left=2.5)
```

```{r Librerías/Paquetes, include = FALSE}
source("Scripts/00-CargaLibrerias.R", encoding = "UTF-8")
```

```{r load Data}
# esto facilita la imrpesion masiva
barrio <- params$barrio %>% as.character()
viv <- params$viv %>% as.character()
source("Scripts/04-load_data.R", encoding = "UTF-8")
```

```{r feat Data Analisis mapa}
source("Scripts/data_wrangling_terreno.R", encoding = "UTF-8")
```

```{r opciones digitos}
options(digits = 1, OutDec = ".")
```

## Descripción

- Fecha descarga datos: **`r df$fecha_consulta[1] %>% format('%d-%m-%Y')`**
- Datos de venta de terrenos en Aysen:
- Total de datos válidos levantados: **`r nrow(df)`**
- Fuente: *https://www.portalinmobiliario.com/*

## Notas

- Esta presentación fue generada automaticamente
- Interesa mostrar la totalidad de los datos recolectados, para resaltar ofertas puntuales que pueden ser convenientes
- Dado lo anterior se opto en su mayoria por visualizar los datos en gráficos de Scatter

# TABLAS RESUMEN

## Precios según Sector [UF]
```{r tabla precio}
tabla_precio %>% rename(Sector=barrio) %>% 
  flextable() %>% 
  colformat_num(big.mark=" ", digits=0, j=colnames(tabla_precio)[2:5]) %>% 
  fontsize(size = 14, part = "all") %>% 
  bold(j=1, bold=T) %>% bold(bold=T, part="header") %>% 
  autofit(add_w = 0.3, add_h = 0.1)
```

## Superficie Total [ha] según Sector
```{r tabla superficie}
tabla_sup %>% rename(Sector=barrio) %>% 
  flextable() %>% 
  colformat_num(big.mark=" ", digits=0, j=colnames(tabla_sup)[2:5]) %>%
  fontsize(size = 14, part = "all") %>% 
  bold(j=1, bold=T) %>% bold(bold=T, part="header") %>% 
  autofit(add_w = 0.3, add_h = 0.15)
```

## Precio por hect[area] según Sector [UF/ha]
```{r tabla precio area}
tabla_preciosup %>% rename(Sector=barrio) %>% 
  flextable() %>% 
  colformat_num(big.mark=" ", digits=0, j=colnames(tabla_preciosup)[2:5]) %>%
  fontsize(size = 14, part = "all") %>% 
  bold(j=1, bold=T) %>% bold(bold=T, part="header") %>% 
  autofit(add_w = 0.3, add_h = 0.15)
```

# DISTRIBUCIÓN DATOS

## Ubicación Terrenos
```{r mapa all}
m
```

## Boxplot Precio [UF]
```{r boxplot }
boxplot
```

## Precio de Viviendas [UF]
```{r jitter}
jitter
```

## ECDF Precio [UF]
```{r CDF}
ecdf
```

# RELACIÓN ENTRE VARIABLES

## Precio [UF] vs Superficie Total [ha]
```{r scatter}
scatter
```

## Precio [UF] vs Superficie Total [ha] bajo 10K UF
```{r scatter interes}
scatter_interes
```

# ANALISIS PRECIO POR AREA [UF/ha]

## Boxplot UF/ha

```{r Boxplot precio}
boxplot_precio
```

## UF/ha vs Superficie Total [ha]
```{r scatter precio por area, fig.cap="Tamaño representa un menor costo de UF por área"}
scatter_precio
```

## UF/ha vs Superficie Total [ha] bajo 10K UF
```{r, fig.cap="Tamaño representa un menor costo de UF por área"}
scatter_precio_interes
```

## Ubicación 15 mejores Viviendas según precio por área
```{r}
m_15
```

